【裁判字號】    97,交訴,118
【裁判日期】    970930
【裁判案由】    公共危險
【裁判全文】
臺灣臺北地方法院刑事判決            97年度交訴字第118 號
公  訴  人  臺灣臺北地方法院檢察署檢察官
被      告  甲○○
上列被告因公共危險案件，經檢察官聲請以簡易判決處刑（97年
度偵字第12494 號），經本院認不應以簡易判決處刑（97年度店
簡字第1291），而改依通常審判程序進行（97年度交訴字第118
號），嗣被告於本院準備程序就被訴事實為有罪之陳述，經受命
法官告知被告簡式審判程序意旨，並聽取被告、檢察官之意見後
，本院合議庭裁定由受命法官獨任依簡式審判程序審理、判決如
下：
    主  文
甲○○犯肇事致人傷害逃逸罪，處有期徒刑陸月，如易科罰金，
以新臺幣壹仟元折算壹日。緩刑貳年。
    事  實
一、甲○○考領有普通重型機車駕駛執照，於民國97年5 月13日
    下午5時50分許，騎乘車牌號碼A3L─805 號重型機車，沿臺
    北縣新店市○○路，由西往東方向行駛，途經該道路與北新
    路交岔路口前，正變換車道欲至北新路前方路口再沿北新路
    行駛之際，原應注意機器腳踏車變換車道時，應讓直行車先
    行，並注意安全距離，及應顯示方向燈光，而當時之天候為
    晴天，暮光，路面為柏油路面、乾燥、無缺陷及障礙物，視
    距良好，並無不能注意之情事，竟疏於注意及此，適有同向
    右側之乙○○騎乘車牌號碼DPT─553號輕型機車，沿民族路
    直行行駛，甲○○遂以所騎乘機車之右側車身撞擊上開機車
    車頭，致乙○○之左膝挫傷合併擦傷與右腳踝擦傷（過失傷
    害，未提出告訴）。詎甲○○明知肇事後，竟未實施必要之
    救護，而另決意逕自駕車逃逸離去現場。嗣經乙○○報警，
    而循線查獲上情。
二、案經乙○○訴由臺北縣政府警察局新店分局報請臺灣臺北地
    方法院檢察署檢察官偵查起訴。
    理  由
壹、程序方面
一、按除被告所犯為死刑、無期徒刑、最輕本刑為三年以上有期
    徒刑之罪或高等法院管轄第一審案件者外，於法院行準備程
    序進行中，被告先就被訴事實為有罪之陳述時，審判長得告
    知被告簡式審判程序之旨，並聽取當事人、代理人、辯護人
    及輔佐人之意見後，裁定進行簡式審判程序；且受命法官行
    準備程序，與法院或審判長有同一之權限；又簡式審判程序
    之證據調查，不受刑事訴訟法第159條第1項、第161條之2、
    第161條之3、第163條之1及第164條至第170條規定之限制，
    刑事訴訟法第273條之1第1項、第279條第2項前段、第273條
    之2分別定有明文。
二、查被告甲○○所犯為死刑、無期徒刑、最輕本刑為三年以上
    有期徒刑以外之罪，且非高等法院管轄第一審之案件，其於
    準備程序就前揭被訴事實為有罪之陳述，經受命法官告知簡
    式審判程序之旨，並聽取當事人之意見後，本院合議庭認無
    不得或不宜改依簡式審判程序進行之處，爰依刑事訴訟法第
    273條之1第1 項，裁定本件由受命法官獨任進行簡式審判程
    序。
貳、實體方面
一、上揭肇事致人傷害逃逸事實，業經被告甲○○於本院97年9
    月19日準備程序、審判程序時均供坦不諱，核與被害人乙○
    ○於97年5 月13日警詢時指訴情節相符，並有被告身分證影
    本與駕駛執照影本及行車執照影本、被害人駕駛執照及行車
    執照影本、臺北縣政府警察局新店分局警備隊道路交通事故
    補充資料表、道路交通事故調查表、臺北縣政府警察局舉發
    違反道路交通管理事件通知單、臺北縣政府警察局新店分局
    道路交通事故當事人酒精測定紀錄表、天主教會耕莘醫院乙
    種診斷證明書、臺北縣政府警察局新店分局疑似道路交通事
    故肇事逃逸追查表、道路交通事故初步分析研判表、道路交
    通事故照片黏貼紀錄表、道路交通事故當事人登記聯單、車
    籍查詢─基本資料詳細畫面在卷可稽（見臺灣臺北地方法院
    檢察署97年度偵字第12494 號卷，以下簡稱偵卷，第14頁、
    第17至37頁）。另按刑法第185條之4肇事逃逸罪之立法意旨
    ，係為維護交通安全，加強救護，減少被害人之死傷，促使
    駕駛人於肇事後，能對被害人即時救護，方增設本條處罰規
    定；且按刑法第185條之4所謂肇事逃逸罪，係屬舉動犯，只
    要行為人有此肇事逃逸之行為即為已足，查被告既自承，與
    被害人於警詢時指述：被告於肇事後並未即時救護，反而駕
    車離開現場等語明確，是被告於上開肇事致人受傷後有騎車
    逃離現場之行為，其事證已臻明確，犯行堪以認定。
二、核被告所為，係犯刑法第185條之4駕駛動力交通工具，致人
    受傷而逃逸罪。玆審酌被告於肇事致人受傷後，竟未協助救
    護，置被害人受傷於不顧，對被害人可能因遲延送醫所肇致
    之危害非輕，惟念其於犯罪後坦認犯行，並已與被害人達成
    和解，亦經被害人於97年5 月13日警詢時指訴綦詳，並同上
    偵卷第13頁之被害人警詢筆錄在卷可佐，顯見被告確有以實
    際行動填補被害人所受損害，及其犯後頗具悔意，於本院審
    理時坦承全部犯行，態度尚佳，及被害人受傷情節，並酌公
    訴檢察官於本院97年9 月19日審判時當庭表示：「本件事證
    明確，請審酌被告犯後坦承犯行，且與被害人和解，年紀尚
    輕，請從輕量刑，並給予緩刑宣告」等語之一切情狀，爰量
    處如主文所示之刑，並斟酌本件被告年紀尚輕，經濟狀況不
    富裕等情，有警詢筆錄可參，爰諭知如易科罰金從輕以新臺
    幣1,000 元折算1日，用啟自新。
三、再被告未曾受有期徒刑以上刑之宣告，此有臺灣高等法院被
    告刑案資料查註記錄表1 紙在卷可憑，其因一時失慮，致罹
    刑典，事後已坦承犯行，深具悔意，且與被害人達成和解，
    被告已實際行動填補被害人所受損害，再酌公訴檢察官於本
    院97年9 月19日審判時當庭表示：本件被告犯後坦承犯行，
    已與被害人和解成立，其年紀尚輕，併請給予緩刑宣告，以
    勵自新等語，是被告經此警詢、審判之教訓後，當知所警惕
    ，信無再犯之虞，本院因認上開對其所宣告之刑，以暫不執
    行其刑為適當，爰併予以宣告緩刑2 年，以啟自新。
據上論斷，應依刑事訴訟法第273條之1第1項、第299條第1 項前
段，刑法第185條之4、第74條第1項第1款、第41條第1 項前段，
判決如主文。
本案經檢察官林怡君到庭執行職務。
中    華    民    國    97    年  9    月     30      日
                      交通法庭法  官  施添寶
以上正本證明與原本無異。
如不服本判決應於收受本判決後10日內向本院提出上訴書狀，並
應敘述具體理由，如未敘述上訴理由者，應於上訴期間屆滿後20
日內補提理由書狀於本院（均須按他造當事人之人數附繕本）「
切勿逕送上級法院」。告訴人或被害人如對於本判決不服者，應
具備理由請求檢察官上訴，其上訴期間之計算係以檢察官收受判
決正本之日期為準。
                              書記官  陳弘文
中    華    民    國    97    年  9    月     30      日
附錄本判決論罪科刑法條
刑法第184條之4
駕駛動力交通工具肇事，致人死傷而逃逸者，處六月以上五年以
下有期徒刑。


司法院資訊處製作；財團法人民間司法改革基金會備份。
